# 请教陈版：关于反向购买

提问人：tyt818 时间：2015-04-20 21:20:40
准则讲解 2010 对反向购买的定义：非同一控制下的企业合并，以发行权益性证券交换股权的方式进行的，通常发行权益性证券的一方为收购方。但某些企业合并中，发行权益性证券的一方因其生产经营决策在合并后被参与合并的另一方所控制的，发行权益性证券的一方虽然为法律上的母公司，但其为会计上的被收购方，该类企业合并通常称为“反向购买”。
假如上述的交易中，如果上述交易中最终控制方先以现金增资公司，公司获得资金后，去收购最终控制方持有的其他公司（或者相反的流程，比如先收购，再增资入股）。这样交易会被认为是反向购买吗？是否也应按反向购买的会计规则编制合并报表？谢谢

回答人：chenyiwei
如果有证据表明该多个交易步骤属于互相关联的“一揽子交易”的（参考《企业会计准则第 33 号——合并财务报表（ 2014 年修订）》
第五十一条），则应作为一个整体考虑其经济实质，即这些交易作为一个整体是否形成反向购买。